臺灣臺中地方法院刑事判決
111年度易字第272號
公  訴  人  臺灣臺中地方檢察署檢察官
被      告  解金平



上列被告因竊盜案件，經檢察官提起公訴（110年度偵字第40340
號），被告於本院準備程序進行中就被訴事實為有罪之陳述，經
本院合議庭裁定由受命法官獨任進行簡式審判程序，判決如下：
    主    文
解金平犯侵入住宅竊盜罪，累犯，處有期徒刑捌月。未扣案之犯
罪所得現金新臺幣肆仟零伍拾元及不詳廠牌手機壹支，均沒收之
，於全部或一部不能沒收或不宜執行沒收時，追徵其價額。
    事實及理由
一、本案犯罪事實及證據，除犯罪事實欄關於累犯之記載予以刪
    除，及證據部分應補充「被告解金平於本院準備程序及審理
    中之自白」外，其餘均引用如附件檢察官起訴書之記載。
二、論罪科刑：
  ㈠核被告所為，係犯刑法第321 條第1 項第1 款之侵入住宅竊
    盜罪。
  ㈡被告前因竊盜等案件，經臺灣雲林地方法院以109年度聲字第
    193號裁定定應執行有期徒刑6月確定，於民國109年9月7日
    執行完畢等情，有臺灣高等法院被告前案紀錄表在卷可按。
    其於有期徒刑執行完畢後，5 年內故意再犯本案有期徒刑以
    上之罪，為累犯，衡酌被告上開執行完畢之前案與本案均為
    竊盜案件，理應產生警惕作用，其再犯本案之罪，顯見前案
    之徒刑對被告並未生警惕作用，其對於刑罰之反應力顯然薄
    弱，且被告並無司法院釋字第775 號解釋意旨所指個案應量
    處最低法定刑，又無法適用刑法第59條減輕其刑，而應依此
    解釋意旨裁量不予加重最低本刑之情形，爰依刑法第47條第
    1 項規定，加重其刑。
  ㈢爰以行為人之責任為基礎，審酌被告不思循正當管道賺取財
    務，竟以侵入告訴人之住宅，竊得新臺幣（下同）4050元、
    不詳廠牌手機1支之犯罪手段、所生損害，及被告犯後坦承
    犯行，惟迄未賠償告訴人損害之犯後態度，暨其於本院審理
    中自陳之智識程度、經歷等一切情狀，量處如主文所示之刑
    。
三、沒收部分：
    按犯罪所得，屬於犯罪行為人者，沒收之；沒收，於全部或
    一部不能沒收或不宜執行沒收時，追徵其價額，刑法第38條
    之1 第1 項前段、第3 項定有明文。經查，本案被告所竊得
    之現金4050元、不詳廠牌手機1支，均屬被告之犯罪所得，
    雖未扣案，仍應依刑法第38條之1 第1 項前段、第3 項規定
    諭知沒收，於全部或一部不能沒收或不宜執行沒收時，追徵
    其價額。
四、如不服本判決應於收受判決後20日內向本院提出上訴書狀，
    並應敘述具體理由；其未敘述上訴理由者，應於上訴期間屆
    滿後20日內向本院補提理由書（均須按他造當事人之人數附
    繕本）「切勿逕送上級法院」。
據上論斷，應依刑事訴訟法第273 條之1 第1 項、第299 條第1
項前段、第310 條之2 、第454 條第2 項，刑法第321 條第1 項
第1 款、第47條第1項、第38條之1 第1 項前段、第3 項，刑法
施行法第1 條之1 第1 項，判決如主文。
本案經檢察官林樹蘭提起公訴，檢察官郭逵到庭執行職務。
中　　華　　民　　國　111 　　年　　3 　　月　　30　　日
                  刑事第六庭    法  官   蔡逸蓉
以上正本證明與原本無異。
如不服本判決應於收受送達後20日內向本院提出上訴書狀，並應
敘述具體理由；其未敘述上訴之理由者，應於上訴期間屆滿後20
日內向本院補提理由書（均須按他造當事人之人數附繕本）「切
勿逕送上級法院」。
告訴人或被害人如不服判決，應備理由具狀向檢察官請求上訴，
上訴期間之計算，以檢察官收受判決正本之日起算。
　　　　                        書記官　葉俊宏
中　　華　　民　　國　111 　　年　　3 　　月　　30　　日
　　　　　　　　　　　　
附錄論罪科刑法條：
刑法第321條第1項第1款
犯前條第一項、第二項之罪而有下列情形之一者，處六月以上五
年以下有期徒刑，得併科五十萬元以下罰金：
一、侵入住宅或有人居住之建築物、船艦或隱匿其內而犯之。
附件：
臺灣臺中地方檢察署檢察官起訴書
                                    110年度偵字第40340號
　　被　　　告　解金平　女　39歲（民國00年0月00日生）
　　　　　　　　　　　　住○○市○○區○○路○○巷0弄00
　　　　　　　　　　　　　號
                       （另案在法務部○○○○○○○○○                         執行中）
　　　　　　　　　　　　國民身分證統一編號：Z000000000號
上列被告因竊盜案件，已經偵查終結，認應提起公訴，茲將犯罪
事實及證據並所犯法條分敘如下：
　　　　 犯罪事實
一、解金平前因竊盜案件，經法院判處有期徒刑3月、4月（3次
    ）確定，於民國109年9月7日執行完畢。仍不知悔改，於110
    年8月24日凌晨0時47分許，騎乘電動車，途經臺中市○區○○
    路0號前，見許勇彬住處大門未上鎖，竟基於意圖為自己不
    法所有之竊盜犯意，進入屋內徒手竊取許勇彬所有置於烘衣
    機上及抽屜內之現金新臺幣4050元、手機1支，經許勇彬發
    現財物遭竊後，報警調閱監視器畫面後循線查悉上情。
二、案經許勇彬訴由臺中市政府警察局第二分局報告偵辦。
          證據並所犯法條 
一、訊據被告解金平坦承前開犯行，核與告訴人許勇彬於警詢中
    指訴之情節相符，並有員警職務報告、監視器影像擷圖照片
    、現場照片附卷可稽，被告犯嫌堪以認定。
二、核被告所為，係犯刑法第321條第1項第1款之加重竊盜罪嫌
    。又被告曾受如事實欄所載犯行之有期徒刑執行完畢，有刑
    案資料查註紀錄表在卷可稽，被告於受徒刑之執行完畢後，
    5年以內故意再犯本件有期徒刑以上之罪，為累犯，請依刑
    法第47條第1項規定論以累犯，並裁量加重其刑。另被告竊
    得之現金4050元及手機1支，為其犯罪所得，請依刑法第38
    條之1第1項前段、第3項規定宣告沒收之，並於全部或一部
    不能沒收或不宜執行沒收時，追徵其價額。
三、依刑事訴訟法第251條第1項提起公訴。
    　　此　致
臺灣臺中地方法院
中　　華　　民　　國　 111　　年　　1 　　月　　22　　日
　　　　　　　　　　　 檢　察　官  　林 樹 蘭
本件正本證明與原本無異
中　　華　　民　　國　 111　　年　　2 　　月　　8 　　日
                       書　記  官　  王 襛 語  
所犯法條：
刑法第321條
犯前條第 1 項、第 2 項之罪而有下列情形之一者，處 6 月以
上 5 年以下有期徒刑，得併科 50 萬元以下罰金：
一、侵入住宅或有人居住之建築物、船艦或隱匿其內而犯之。
二、毀越門窗、牆垣或其他安全設備而犯之。
三、攜帶兇器而犯之。
四、結夥三人以上而犯之。
五、乘火災、水災或其他災害之際而犯之。
六、在車站、港埠、航空站或其他供水、陸、空公眾運輸之舟、
    車、航空機內而犯之。
前項之未遂犯罰之。